臺灣臺中地方法院刑事判決
110年度交易字第1558號
公  訴  人  臺灣臺中地方檢察署檢察官
被      告  張自修


上列被告因公共危險案件，經檢察官提起公訴（110年度偵字第3
0991號），被告於本院準備程序中就被訴事實為有罪之陳述，經
本院告以簡式審判程序之旨，並聽取當事人之意見後，裁定改行
簡式審判程序，並判決如下：
    主  文
張自修駕駛動力交通工具而吐氣所含酒精濃度達每公升零點二五
毫克以上，累犯，處有期徒刑拾月，併科罰金新臺幣肆萬元，罰
金如易服勞役，以新臺幣壹仟元折算壹日。
    事實及理由
一、本件犯罪事實及證據，除證據部分補充「被告張自修於本院
    準備程序及審理時之自白」外，其餘均引用起訴書之記載（
    如附件）。
二、論罪科刑：
　㈠按行為後法律有變更者，適用行為時之法律，但行為後之法
    律有利於行為人者，適用最有利於行為人之法律，刑法第2
    條第1項定有明文。查本案被告行為後，刑法第185條之3第1
    項規定業於民國111年1月28日修正公布，並自同年月30日起
    生效施行。修正前該條項規定：「駕駛動力交通工具而有下
    列情形之一者，處二年以下有期徒刑，得併科二十萬元以下
    罰金：一、吐氣所含酒精濃度達每公升零點二五毫克或血液
    中酒精濃度達百分之零點零五以上。二、有前款以外之其他
    情事足認服用酒類或其他相類之物，致不能安全駕駛。三、
    服用毒品、麻醉藥品或其他相類之物，致不能安全駕駛。」
    ，修正後該條項規定：「駕駛動力交通工具而有下列情形之
    一者，處三年以下有期徒刑，得併科三十萬元以下罰金：一
    、吐氣所含酒精濃度達每公升零點二五毫克或血液中酒精濃
    度達百分之零點零五以上。二、有前款以外之其他情事足認
    服用酒類或其他相類之物，致不能安全駕駛。三、服用毒品
    、麻醉藥品或其他相類之物，致不能安全駕駛。 」，經新
    舊法比較結果，修正後刑法第185條之3第1項所定有期徒刑
    與罰金刑之最高刑度均已提高，是修正後之新法並未較有利
    於被告，依刑法第2條第1項前段規定，自應適用行為時之舊
    法予以論處。　
  ㈡核被告所為，係犯修正前刑法第185 條之3 第1 項第1 款之
    駕駛動力交通工具而吐氣所含酒精濃度達每公升0.25毫克以
    上罪。
  ㈢被告前於107 年間，因公共危險案件，經本院以107年度交簡
    字第11號判決判處有期徒刑6月，併科罰金新臺幣（下同）3
    萬元確定；又於107 年間，因公共危險案件，經本院以107
    年度交易字第494號判決判處有期徒刑8 月確定，嗣上開2罪
    刑之有期徒刑部分，經本院以107年度聲字第4606號裁定應
    執行有期徒刑1年確定，於108 年6 月30日徒刑執行完畢出
    監，此有臺灣高等法院被告前案紀錄表1 份附卷可憑。其於
    有期徒刑執行完畢後5 年內，再因故意犯本案有期徒刑以上
    之罪，為累犯。依司法院大法官釋字第775 號解釋意旨，本
    院審酌被告前案與本案所犯之罪，罪名、法益種類及罪質均
    相同，足見前案執行成效不彰，其對刑罰之反應力薄弱，認
    予以加重不致生行為人所受之刑罰超過其所應負擔罪責之情
    形，應依刑法第47條第1 項規定加重其刑。
  ㈣爰審酌被告除前示構成累犯之公共危險案件外，曾於91、96
    、101、102年間因公共危險案件，分別經本院91年度中交簡
    字第2046號判決判處罰金2萬元確定、96 年度沙交簡字第29
    9 號判決判處有期徒刑3月確定、101 年度沙交簡字第797號
    判決判處有期徒刑4 月確定、102 年度沙交簡字第808 號判
    決判處有期徒刑6 月確定，有臺灣高等法院被告前案紀錄表
    1份在卷可稽，顯見其對於酒後駕駛動力交通工具所將造成
    之危險及所應負之刑責應知之甚詳，而本案其飲酒後吐氣所
    含酒精濃度高達每公升0.61毫克，已嚴重影響其駕車之注意
    力及操控力，大幅提高其重大違反交通規則之可能，竟無視
    政府對酒後駕車之禁令與一再宣導其危害性，仍於飲酒後貿
    然騎乘電動輔助自行車上路，危及往來人車之生命、身體、
    財產安全；惟念及被告犯後已坦承犯行，犯後態度尚佳，且
    幸未肇事產生實害；兼衡以被告本案犯罪之動機、目的、手
    段、情節、素行、所生危害，及其自陳高中肄業、目前從事
    粗工、獨居、母親住於安養中心、胞弟住於草屯療養院、未
    婚無子女、經濟勉持之智識程度、職業、家庭經濟狀況等一
    切情狀，以及檢察官對於量刑之意見（見本院卷第36至37頁
    ），量處如主文所示之刑；至宣告罰金部分，考量罰金乃財
    產刑，重在剝奪受刑人之財產利益，本院所宣告之罰金額度
    尚非甚高，是本院認易服勞役之折算標準，以1,000元折算1
    日為適當。
據上論斷，應依刑事訴訟法第273 條之1 第1 項、第299 條第1
項前段、第310 條之2 、第454 條第2 項，刑法第2條第1項前段
、第185條之3第1項第1款（修正前）、第47條第1 項、第42條第
3 項前段，刑法施行法第1 條之1 第1 項，判決如主文。
本案經檢察官陳信郎提起公訴，檢察官陳怡廷到庭執行職務。
中　　華　　民　　國　　111 　年　　2 　　月　　15　　日
                  刑事第二十庭  法  官  林秉賢
以上正本證明與原本無異。
如不服本判決應於收受送達後20日內向本院提出上訴書狀，並應
敘述具體理由；其未敘述上訴理由者，應於上訴期間屆滿後20日
內向本院補提理由書（均須按他造當事人之人數附繕本）「切勿
逕送上級法院」。
                        　　　　書記官 詹東益
中　　華　　民　　國　　111 　年　　2 　　月　　15　　日
附錄論罪科刑法條：
中華民國刑法第185條之3
駕駛動力交通工具而有下列情形之一者，處2年以下有期徒刑，
得併科20萬元以下罰金：
一、吐氣所含酒精濃度達每公升零點二五毫克或血液中酒精濃度
    達百分之零點零五以上。
二、有前款以外之其他情事足認服用酒類或其他相類之物，致不
    能安全駕駛。
三、服用毒品、麻醉藥品或其他相類之物，致不能安全駕駛。
因而致人於死者，處3年以上10年以下有期徒刑；致重傷者，處1
年以上7年以下有期徒刑。
曾犯本條或陸海空軍刑法第54條之罪，經有罪判決確定或經緩起
訴處分確定，於五年內再犯第1項之罪因而致人於死者，處無期
徒刑或5年以上有期徒刑；致重傷者，處3年以上10年以下有期徒
刑。
【附件】：臺灣臺中地方檢察署檢察官起訴書（110年度偵字第3
0991號）